臺灣新竹地方法院刑事判決　　　　　　　 96年度易字第232號
公　訴　人　臺灣新竹地方法院檢察署檢察官
被　　　告　甲○○
　　　　　　　　　　（另案於臺灣新竹監獄執行中）
上列被告因竊盜案件，經檢察官提起公訴（96年度偵字第1046號
），本院判決如下：
    主  文
甲○○竊盜，累犯，處有期徒刑陸月，如易科罰金，以新臺幣壹
仟元折算壹日。
    事  實
一、甲○○前曾因施用毒品案件，經本院於民國九十三年六月二
    十一日以九十三年度訴字第七二號判決判處有期徒刑八月確
    定，於九十四年四月二十五日縮刑期滿執行完畢。詎其竟仍
    不知悔改，於九十五年九月六日上午十一時許，由彭文聖（
    另經檢察官為不起訴處分確定）駕駛彭財光所有之車牌號碼
    Ｌ五─六八五三號自用小貨車，搭載甲○○前往位於新竹縣
    新埔鎮照門里十七鄰附近之檳榔園，彭文聖於到達後即下車
    與檳榔園主人欲商談承包檳榔園事宜，並在下車前囑咐甲○
    ○將該部貨車調頭後在檳榔園入口處等待其上車，甲○○隨
    即駕駛該部小貨車進入檳榔園旁之小路，欲在該處將貨車調
    頭，駛進該條小路後，甲○○突然看見路旁有一間乙○○所
    有、位於同鄰石門五三號圈養雞隻之雞舍旁，放置有張增富
    於日前贈送予乙○○之白鐵管一支及白鐵窗一個，因認白鐵
    價格不斐，且該處無人看管，遂意圖為自己不法之所有，徒
    手竊取上開白鐵管一支及白鐵窗一個，並放置在前開小貨車
    後車斗上而得手，並將小貨車駛至檳榔園入口處等待彭文聖
    ，待不知情之彭文聖於同日上午十一時三十分許與檳榔園主
    人談完事情而駕車離去現場之際，適張增富駕車外出，在路
    口看見彭文聖所駕駛之上開小貨車後車斗載有其所送給乙○
    ○之白鐵管一支及白鐵窗一個而察覺有異，立即駕車沿路追
    趕，惟未追上，張增富始通知乙○○物品失竊情事並報警查
    悉上情。
二、案經乙○○訴由新竹縣警察局新埔分局報告臺灣新竹地方法
    院檢察署檢察官偵查起訴。
    理  由
一、本件被告甲○○所犯竊盜罪，非死刑、無期徒刑、最輕本刑
    為三年以上有期徒刑之罪，或高等法院管轄第一審之案件，
    被告於本院行準備程序進行中，就被訴事實為有罪之陳述，
    又該罪係刑事訴訟法第三百七十六條第二款所定之罪，依九
    十六年三月二十一日修正、同年月二十三日公布施行之同法
    第二百八十四條之一之規定，為獨任審判案件，本院認合於
    刑事訴訟法第二百七十三條之一之規定，裁定進行簡式審判
    程序，合先敘明。
二、認定犯罪事實所憑之證據及認定之理由：
（一）被告甲○○於偵查中之自白，證明：被告甲○○當日與彭
      文聖一同駕駛上開自用小貨車前往檳榔園後，隨即由被告
      甲○○駕車進入小路內將貨車調頭，嗣彭文聖上車後即由
      彭文聖駕車離開，途中曾遭人在後追逐之事實。
（二）證人彭文聖於偵查中之證述，證明：證人彭文聖下車後即
      由被告甲○○將小貨車調頭，並等待彭文聖，待證人彭文
      聖上開並將貨車開走後，突然發現有他人駕車在後方追逐
      ，經告知在旁之被告甲○○後，才知道小貨車的後車斗上
      有被告甲○○方才駕車進入調頭之際所拿取他人之物品，
      ，嗣將貨車駛入照門派出所旁之山路，該人始未追上趕，
      遂與被告甲○○下車將被告甲○○所竊取之白鐵管、白鐵
      窗均丟棄在路旁；且當日證人彭文聖僅有其使用該部小貨
      車搭載被告甲○○出門，之後將被告甲○○送回新竹縣關
      西鎮錦山里之住處後，自己即未再開車出門之事實。
（三）證人張增富於偵查中之證述，證明：九十五年九月六日上
      午十一時三十分許，其駕車外出時，在檳榔園附近之Ｔ字
      路口看見車牌號碼Ｌ五─六八五三號小貨車之後車斗載有
      其於日前贈送給與乙○○之白鐵管一支及白鐵窗一個，其
      便駕車一路追緝，在追逐三公里左右，該部小貨車便失去
      行蹤之事實。
（四）證人彭財光於偵查中之證述及車號Ｌ五─六八五三號自用
      小貨車車籍作業系統─查詢認可資料一份，證明：其因車
      禍入院，在九十五年九月間遂將自己的車號Ｌ五─六八五
      三號自用小貨車交由彭文聖使用之事實。
（五）證人乙○○於偵查中之證述，證明：張增富於日前贈送給
      自己、放置在新竹縣新埔鎮照門里十七鄰石門五三號雞舍
      旁之白鐵管一支及白鐵窗一個，在九十五年九月六日上午
      均失竊之事實。
（六）業經證人張增富指認之車號Ｌ五─六八五三號自用小貨車
      照片一張，證明：證人張增富所追逐、車斗上載有乙○○
      所有之白鐵管一支及白鐵窗一個的貨車即為彭財光所有、
      當日由彭文聖所駕駛之小貨車之事實。
三、論罪與科刑之審酌：
（一）罪名─核被告甲○○所為，係犯刑法第三百二十條第一項
      之竊盜罪。
（二）累犯─被告甲○○前曾因施用毒品案件，經本院於九十三
      年六月二十一日以九十三年度訴字第七二號判決判處有期
      徒刑八月確定，於九十四年四月二十五日縮刑期滿執行完
      畢，有臺灣新竹地方法院檢察署刑案資料查註紀錄表及臺
      灣高等法院被告全國前案紀錄表各一份在卷足參，其於受
      有期徒刑之執行完畢後五年以內故意再犯本件有期徒刑以
      上之罪，為累犯，依刑法第四十七條第一項之規定加重其
      刑。
（三）科刑─爰審酌被告因貪小便宜而一時失慮，及其品行、生
      活狀況、智識程度、犯罪所生之損害與犯罪後之態度良好
      等一切情狀，量處如主文所示之刑，並諭知易科罰金之折
      算標準。
四、適用之法律：
（一）刑事訴訟法第二百七十三條之一第一項、第二百九十九條
      第一項前段；
（二）刑法第三百二十條第一項、第四十一條第一項前段、第四
      十七條第一項，刑法施行法第一之一條，判決如主文。
本案經檢察官林佳穎到庭執行職務。
中　　華　　民　　國　　96　　年　　5 　　月　　24　　日
                  刑事第六庭  法　官  遲中慧
以上正本證明與原本無異。
如不服本判決應於收受本判決後十日內向本院提出上訴書狀，其
未敘述上訴理由者，並得於提起上訴後十日內向本院補提理由書
狀( 均須按他造當事人之人數附繕本 )「切勿逕送上級法院」。
中　　華　　民　　國　　96　　年　　5 　　月　　24　　日
                              書記官  柯雅菱
附錄本案論罪科刑法條全文：
中華民國刑法第320條第1項
意圖為自己或第三人不法之所有，而竊取他人之動產者，為竊盜
罪，處五年以下有期徒刑、拘役或五百元以下罰金。
